【裁判字號】    97,審消債清,77
【裁判日期】    970724
【裁判案由】    聲請清算程序
【裁判全文】
臺灣高雄地方法院民事裁定          97年度審消債清字第77號
聲  請  人  甲○○○
代  理  人  徐豐益律師
上列當事人聲請消費者債務清理事件，本院裁定如下：
    主  文
聲請人應於本裁定送達後十四日內，補提如附表所示之證明文件
到院。
    理  由
一、按債務人對於金融機構因消費借貸、自用住宅借款、信用卡
    或現金卡契約而負債務，在聲請更生或清算前，應提出債權
    人清冊，以書面向最大債權金融機構請求協商債務清償方案
    並表明共同協商之意旨；債務人聲請清算時，應提出財產及
    收入狀況說明書及其債權人、債務人清冊，財產狀況及收入
    說明書，應表明收入及必要支出之數額、原因及種類及依法
    應受債務人扶養之人，並提出證明文件，消費者債務清理條
    例（下稱本條例）第151 條第1 項及第81條第1 項及第4 項
    分別定有明文。又聲請更生或清算不合程式或不備其他要件
    者，法院應以裁定駁回之，但其情形可以補正者，法院應定
    期間先命補正，亦為本條例第8 條所明定。
二、查本件聲請人向本院聲請清算，雖主張：其有不能清償債務
    情事，對於金融機構因消費借貸、自用住宅借款、信用卡或
    現金卡契約而負債務，曾以信函向最大債權金融機構請求協
    商，逾30日不開始協商，復未經法院裁定開始清算程序或宣
    告破產，爰請求准予清算云云。
三、經查：聲請人雖曾於民國97年5 月9 日發函予永豐信用卡股
    份有限公司請求協商債務，惟並未依金融機構債務協商機制
    規定檢附所有資料申請，是本件聲請人聲請清算，顯未遵循
    本條例第151 條第1 項規定對於金融機構因消費借貸、自用
    住宅借款、信用卡或現金卡契約所負債務與全體債權金融機
    構先行債務協商之機制，依上開說明，其聲請不合程式，爰
    定期命聲請人於消費者債務清理條例施行後，依金融機構債
    務協商機制規定檢附資料向最大債權金融機構申請協商，並
    補提如附表所示證明文件及其他關係文件到院，如逾期未補
    正，則駁回其清算聲請。
附表：
1.提出於消費者債務清理條例施行後，聲請人向最大債權金融機
  構永豐商業銀行股份有限公司檢附下列資料：(1)前置協商申請
  書正本(2)身份證正反面影本(3)前置協商申請人財產及收支狀況
  說明書正本(4)債權人清冊（檢附向財團法人金融聯合徵信中心
  申請金融機構債權人清冊正本）(5)近2 年度綜合所得資料清冊
  及最近1 個月核發之財產資料清單(6)近3 個月薪資證明文件(7)
  勞工保險被保險人投保資料表及明細正本（如無投保則無須提
  供）申請協商之證明文件（須提出全部申請資料及最大債權金
  融機構收受之證明）。
2.上開申請協商成立或不成立之證明文件（例如最大債權金融機
  構於聲請人申請協商後30日不開始協商，或自開始協商之翌日
  起逾90日協商不成立，或拒絕協商而退件，本項證明文件如於
  14日內無法提出請先補正附表其餘證明文件）。
3.聲請前5 年之勞工保險投保資料及聲請前2 年健保之投保資料
  （包括投保單位及投保金額）。
4.96年度薪資扣繳憑單及97年1 月迄今薪資證明（請勿以轉帳資
  料代替）。
5.聲請人戶籍謄本正本（記事欄勿省略）。
6.支出必要費用之證明文件（收據及明細）。
7.聲請人如有領取失業給付或者其他津貼或補助，其期間及領取
  總金額。
8.聲請人擔任負責人之金上福純水加水行於聲請人聲請前1 日回
  溯5 年之營利事業所得稅申報書及營業人營業稅額申報書，或
  五年內營業活動平均每月所得在20萬元以下之證明文件。
中    華    民    國    97    年    7     月    24    日
              民事第六庭    法      官  李昭彥
上為正本係照原本作成。
本件不得抗告。
中    華    民    國    97    年    7     月    24    日
                            書  記  官  張家瑜


司法院資訊處製作；財團法人民間司法改革基金會備份。
